【裁判字號】    99,竹簡,131
【裁判日期】    990519
【裁判案由】    返還消費借貸款
【裁判全文】
臺灣新竹地方法院民事簡易判決         99年度竹簡字第131號
原      告  標準財信管理股份有限公司
法定代理人  甲○○
訴訟代理人  乙○○
被      告  丙○○
上列當事人間返還消費借貸款事件，本院於民國99年4 月28日辯
論終結，判決如下：
    主      文
被告應給付原告新臺幣壹拾伍萬貳仟玖佰捌拾陸元，及自民國九
十二年一月二十五日起至清償日止，按年息百分之二十計算之利
息。
訴訟費用由被告負擔。
本判決得假執行。
    事實及理由
壹、程序方面：
    按當事人得以合意定第一審管轄法院，民事訴訟法第24條第
    1 項前段定有明文；查本件依據兩造簽訂之信用卡約定條款
    第31條約定，因信用卡契約涉訟者，雙方合意以臺灣臺北地
    方法院為第一審管轄法院，有該信用卡約定條款在卷可按，
    而前開約定並未排除本院之管轄權，且原告拋棄其合意定管
    轄法院之權益，逕向被告住所地之法院即本院起訴，按上開
    說明，本院對本件訴訟自有管轄權，合先敘明。
貳、實體方面：
一、原告起訴主張：
(一)、渣打國際商業銀行股份有限公司（下稱渣打銀行）於民國92
    年1 月25日將其對被告丙○○所有之債權讓與原告，有債權
    讓與契約書及公告報紙影本1 份可稽。緣被告向渣打銀行請
    領信用卡使用，依約定被告得於財團法人聯合信用卡中心等
    之特約商店記帳消費，但應於次月繳款日前清償，逾期應給
    付按年息百分之20計算之利息。被告於92年1 月25日止消費
    款尚欠新台幣（下同）152,986 元及其利息未依約清償。為
    此爰依信用卡契約及消費借貸之法律關係提起本件訴訟，請
    求被告給付如主文第1 項所示之金額及利息等語。
(二)、對被告抗辯之陳述：預借現金可以臨櫃、電話預借、ATM ，
    被告預借現金前後地址不同，可能造成帳單收不到。
二、被告抗辯：
    被告若有積欠渣打銀行卡費，原告自92年受讓渣打銀行對被
    告之債權，為何6 年來都未向被告催繳，且應舉證被告欠款
    消費時間、地點及購買物品與金額，及刷卡消費簽單。當時
    被告人在大陸，離開台灣後就沒有再使用渣打銀行信用卡，
    現金預借卡123,900 元不是被告領的，信用卡都是被告用，
    沒有給別人用過，別人也不可能拿被告的信用卡去用。原告
    提出之消費明細非原始通知明細單、無分項明細、列印數據
    粗糙。
三、本院之判斷：
(一)、原告主張前揭之事實，業據其提出與所述相符之債權讓與證
    明書、登報之公告、信用卡申請書、約定條款、信用卡帳單
    明細表、向被告催收之紀錄、現金卡月結單、向渣打銀行詢
    問函、匯出匯款明細查詢（均影本）為證，被告則辯稱：並
    未有以信用卡預借現金及積欠原告前開款項，當時人在大陸
    云云。經查，被告係於90年8 月18日出境而於90年11月28日
    入境，有法務部入出境資訊連結作業可佐，而渣打銀行於90
    年8 月16日9 時47分18秒、90年8 月17日9 時49分13秒分別
    匯款60,000元、60,000元至被告設於臺灣土地銀行新竹分行
    之存款帳戶內（帳號00000000000000）（CARD CENTRE CALL
    ）（SCB ），而被告上開帳戶於90年8 月16日14時21分20秒
    、14時21分46秒有二筆以金融卡提款各30,000元（總計60,0
    00元），及於90年8 月17日14時39分54秒提款30,000元，於
    90年8 月17日14時42分37秒跨行轉帳轉出12,000元，於90年
    12月4 日3 時49分42秒跨行提款10,000元（手續費7 元），
    有渣打銀行匯出匯款明細、臺灣土地銀行新竹分行99年2 月
    12日新存字第0990000089函及函附客戶歷史交易明細查詢可
    佐。觀諸渣打銀行共撥款120,000 元匯入被告臺灣土地銀行
    新竹分行帳戶之時間，為被告出境前一及前二天，而該二次
    撥款之金額分別於被告出境前一天及入境後第六天即已提領
    共計102,000 元。再者，被告前開帳戶於93年6 月5 日始因
    久未往來轉為「靜止戶」，有被告臺灣土地銀行新竹分行99
    年2 月12日新存字第0990000089號函及函附客戶歷史交易明
    細查詢可佐，又依臺灣土地銀行新竹分行99年3 月8 日新存
    字第0990000128號函記載：1.CARD CENTRE CALL應係SCBCAR
    D CENTRE（CALL INCAS HADV.）之誤，其中為SCB 為新竹國
    際商業銀行（業由英國渣打銀行購併）之英文名稱縮寫，按
    文義應是「新竹國際商業銀行卡務中心」。2.經搜尋本行存
    款系統資料，尚無發現蕭君辦理金融卡掛失之紀錄；惟其曾
    於91年1 月7 日辦理印鑑掛失申請更換新印鑑紀錄。90年8
    月17日轉帳12,000元至0000000000000000000 帳號，「083
    」應係渣打銀行併購新竹國際商業銀行前「渣打銀行」之原
    有「銀行帳號」。而000000000000000000帳號即係被告所使
    用渣打信用卡之信用卡帳號，且被告亦稱該卡係由其自己使
    用，前開土地銀行帳戶亦係被告帳戶，則渣打銀行既有撥款
    120,000 元匯入被告帳戶，且該款項分別係於被告於90年8
    月18日出境前及入境後提領及轉帳至被告之土地銀行帳戶內
    ，被告辯稱其未曾以信用卡預借前開款項云云，尚難採信。
    況且，原告所提出之現金卡月結單上記載姓名為丙○○，地
    址：新竹市○區○○○路50巷15號，核與被告姓名地址相同
    ，依90年8 月2 日帳單上記載，信用卡／信用貸款額度：21
    6,000 元，尚有未繳帳款金額1,198 元，90年9 月2 日之帳
    單記載：上月結單結餘1,198 元，已繳付金額12,000元，本
    月消費2,094 元，預借現金及利息123,900 元、手續費及開
    辦費3,487 元，有原告提出之現金卡月結單可佐，參酌被告
    前開土地銀行帳戶於90年8 月17日轉帳12,000元至00000000
    00000000000 帳號，亦核與帳單紀錄相符，被告亦稱前開信
    用卡均係其本人使用，前開土地銀行帳戶亦係其帳戶，觀諸
    前開資金往來情形，原告係將120,000 元撥款匯入原告前開
    土地銀行帳戶，之後該筆款項亦係由被告提領並曾有轉帳至
    被告前開信用卡帳戶，被告辯稱原告所提出之帳單不可信云
    云，顯係卸責之詞，不足為憑。
(二)、從而，原告依消費借貸及信用卡契約之法律關係，訴請被告
    給付如主文第1 項所示之金額及利息，即無不合，應予准許
    。
四、本件係依民事訴訟法第427 條第1 項適用簡易訴訟程序所為
    被告敗訴之判決，爰依職權宣告假執行。
五、據上論結，本件原告之訴為有理由，依民事訴訟法第436條
    第2 項、第78條、第389 條第1 項第3 款，判決如主文。
中    華    民    國    99    年    5     月    19    日
                  新竹簡易庭  法  官  林麗玉
以上正本係照原本作成。
如對本判決上訴，須於判決送達後20日內向本院提出上訴狀。
中    華    民    國    99    年    5     月    19    日
                              書記官  鄭明枝

司法院資訊處製作；財團法人民間司法改革基金會備份。
